# 处置子公司剩余股权在投资收益附注明细的列示

提问人：xi_wang_zhang 时间：2016-08-06 20:05:47
陈老师，您好，请问请教一下“下降成本法转换为公允价值计量”中财务报告“投资收益”附注的明细披露问题，案例如下： 假定A公司控制B公司、C公司，均是100%持股，C公司系A公司于2012.1.1购入，购买日C公司的可辨认净资产的公允价值 100 ，A公司支付的对价系 200 ， 2012 年C公司实现净利润 100 ， 2013 年C公司再实现净利润 100 ， 2013 年 12 月 31 日，A公司将其持有的C公司90%的股权对外转让，收到股权转让款 500 ，A公司的账务处理如下：借：银行存款 500 贷：长期股权投资200*90%=180 投资收益 320 借：可供出售金融资产55.56 贷：长期股权投资 20 投资收益35.56 收购日净资产2012.1.1 100 2012年度净利润 100 2013年度净利润 100 2013.12.31净资产 300 收购100%的对价 200 按收购日净资产持续计算的账面价值 400 2013.12.31 持股比例 账面价值 公允价值 合并层投资收益 合并层面 90% 360 500.00 140.00 合并层
面 10% 40 55.56 15.56 合并层面 100% 400 555.56 155.56 2013.12.31 持股比例 账面价值 公允价值 合并层投资收益 单体层面 90% 180 500.00 320.00 单体层面 10% 20 55.56 35.56 单体层面 100% 200 555.56 355.56 在合并财务报告、母公司财务报告中“投资收益”附注明细如下： 第一种列示： 项目 合并 母公司 处置长期股权投资产生的投资收益 120.00 320.00 丧失控制权后，剩余股权按公允价值重新计量产生的利得 35.56 35.56 合计 155.56 355.56 “丧失控制权后，剩余股权按公允价值重新计量产生的利得”无论在单体还是合并均相同，与155.56这个合计数的差额倒挤“处置长期股权投资产生的投资收益”
第二种列示： 项目 合并 母公司 处置长期股权投资产生的投资收益 140.00 320.00 丧失控制权后，剩余股权按公允价值重新计量产生的利得 15.56 35.56 合计 155.56 355.56 “丧失控制权后，剩余股权按公允价值重新计量产生的利得”、“处置长期股权投资产生的投资收益”在站在合并报表角度按C公司可辨认净资产的持续计算。问题：我应该选择第一种列示方式还是第二种列示方式？应该选择第二种吧......

回答人：chenyiwei
合并报表层面： 90 ％股权的处置收益＝处置价款 500 －（可辨认净资产在合并报表层面的账面价值300*90%+合并商誉 100 ）＝ 130剩余 10 ％股权按处置日的公允价值重新计量的收益＝（ 500 ／ 90 ％ 10% ）－（ 300 10%）=55.56－ 30 ＝25.56